【裁判字號】    89,訴,376
【裁判日期】    890901
【裁判案由】    違反毒品危害防制條例
【裁判全文】
臺灣新竹地方法院刑事判決                          八十九年度訴字第三七六號
    公  訴  人  臺灣新竹地方法院檢察署檢察官
    被      告  甲○○
右列被告因毒品危害防制條例等案件，經檢察官提起公訴 (八十九年度毒偵字第一○
一號、第一三五三號)，本院判決如左：
    主  文
甲○○連續施用第一級毒品，累犯，處有期徒刑拾月；又連續施用第二級毒品，累犯
，處有期徒刑柒月。扣案之第二級毒品安非他命毛重參拾柒公克、壹拾捌公克，均沒
收銷燬之；扣案之吸食器壹組，沒收。應執行有期徒刑壹年伍月，扣案之第二級毒品
安非他命毛重參拾柒公克、壹拾捌公克，均沒收銷燬之；扣案之吸食器壹組，沒收。
    事  實
一、甲○○有違反麻醉藥品管理條例、竊盜、違反藥事法、違反毒品危害防制條例等
    前科，最後一次因竊盜、違反麻醉藥品管理條例、違反藥事法等案件，分別經法
    院判處有期徒刑三月、五月、五月，並經臺灣高等法院以八十八度聲字第四一二
    號裁定定應執行之刑為有期徒刑十月確定，甫於民國八十八年七月二十五日執行
    完畢。甲○○另因違反毒品危害防制條例案件，經法院裁定送勒戒處所觀察勒戒
    後，認為無繼續施用毒品傾向，經臺灣新竹地方法院檢察署檢察官於八十七年十
    一月十日以八十七年度偵字第三一六二號、第三一六五號、第三四五七號、第三
    六一四號、第六九四一號為不起訴處分確定，詎甲○○仍不知悔改，復基於概括
    之犯意，自八十八年十月十九日起至八十九年五月九日止，連續多次在新竹市○
    ○街二二號五樓之五、新竹縣新豐鄉○○街二一五巷三三弄三號等地，分別施用
    第一級毒品海洛英、第二級毒品安非他命，嗣分別於八十八年十月二十二日、八
    十九年二月一日、同年五月九日，在警局採尿及為警於新竹縣新豐鄉○○街二一
    五巷三三弄三號、新竹市○○街二二號五樓之五等處查獲，並扣得第二級毒品安
    非他命三十七克、十八公克、吸食器乙組。嗣甲○○經公訴人依本院以八十九年
    度毒聲字第五四一號裁定送勒戒處所觀察勒戒後，認為有繼續施用毒品傾向。
二、案經新竹縣警察局竹北分局、新竹市警察局第一分局報告臺灣新竹地方法院檢察
    署檢察官偵查起訴。
    理  由
一、訊據被告甲○○對於右揭犯罪事實均坦白承認，且被告甲○○於八十八年十月二
    十二日、八十九年二月一日、同年五月九日為警查獲時所採尿液，經分別送往臺
    灣檢驗科技股份有限公司、新竹縣衛生局、新竹市衛生局檢驗結果，分別呈安非
    他命類及鴉片類陽性反應、安非他命陽性反應、甲基安非他命陽性反應，嗣本院
    就被告甲○○於八十九年五月九日為警查獲時所採尿液再送憲兵司令部刑事鑑識
    中心鑑驗結果，尿液中有煙毒 (嗎啡) 及甲基安非他命反應等情，有上開尿液檢
    驗報告書附卷可稽，此外並有扣案之第二級毒品安非他命三七公克、十八公克及
    吸食器乙組在卷可資佐証，堪認被告確於右揭時地連續多次施用第一級毒品海洛
    因、第二級毒品安非他命。另被告甲○○前因施用毒品經法院裁定送勒戒處所觀
    察勒戒後，認為無繼續施用毒品傾向，已經臺灣新竹地方法院檢察署檢察官於八
    十七年十一月十日以八十七年度偵字第三一六二號、三一六五號、三四五七號、
    三六一四號、六九四一號不起訴處分確定在案，亦有該不起訴處分書附卷可稽 (
    臺灣新竹地方法院檢察署八十九年度毒偵字第四六二號第十七頁參照)；而被告
    甲○○因本案施用毒品犯行，經本院以八十九年度毒聲字第五四一號裁定送勒戒
    處所觀察勒戒後，認為有繼續施用毒品傾向，亦有臺灣新竹地方法院檢察署八十
    九年觀執字第三八二號觀察勒戒執行指揮書回証及臺灣新竹看守所八十九年五月
    三十日竹所總字第一三○九號函暨有無繼續施用毒品傾向証明書在卷足憑 (臺灣
    新竹地方法院檢察署八十九年度毒偵緝字第一○一號卷第十七頁、二一至二三頁
    參照)。被告甲○○上開犯行事証明確，洵堪認定。
二、核被告甲○○施用第一級毒品海洛因、第二級毒品安非他命，係犯毒品危害防制
    條例第十條第一項、第二項之施用第一級毒品罪及第二級毒品罪。被告甲○○連
    續多次施用第一級毒品、第二級毒品，均時間緊接、手段方法相同，且各觸犯構
    成要件相同之罪名，顯均係基於概括犯意為之，應各依刑法第五十六條連續犯之
    規定論以一罪並加重其刑。被告甲○○所犯上開二罪間，犯意各別、罪名不同，
    應分論併罰。又被告甲○○前因竊盜、違反麻醉藥品管理條例、違反藥事法等案
    件，分別經法院判處有期徒刑三月、五月、五月，並經臺灣高等法院以八十八度
    聲字第四一二號裁定定應執行之刑為有期徒刑十月確定，甫於民國八十八年七月
    二十五日執行完畢，業經本院調閱臺灣新竹地方法院檢察署八十八年度執更字第
    四三一號執行卷查明，並有臺灣高等法院被告全國前案紀錄表在卷可稽，被告前
    受有期徒刑之執行完畢後，五年內再犯本件最重本刑為有期徒刑以上刑之罪，應
    依刑法第四十七累犯之規定遞加重之。本院審酌被告犯罪之動機、目的、手段、
    方法、所生危害及犯後坦承犯行等一切情狀，就被告所犯上開二罪各量處如主文
    所示之刑，並定其應執行之刑，以示懲儆。另扣案之安非他命三十七公克、十八
    公克，均屬毒品危害防制條例第二條第二項第二款之第二級毒品，應依毒品危害
    防制條例第十八條前段規定沒收銷燬之；另扣案之吸食器乙組係被告所有，且供
    其施用毒品之用，業據被告甲○○供承在卷，爰併依刑法第三十八條第一項第二
    款規定宣告沒收。
據上論斷，應依刑事訴訟法第二百九十九條第一項前段，毒品危害防制條例第十條第
一項、第二項、第十八條前段，刑法第十一條前段、第五十六條、第四十七條、第五
十一條第五款、第三十八條第一項第二款，判決如主文。
本案經檢察官林李嘉到庭執行職務。
中      華      民      國    八十九    年      九      月      一      日
           臺灣新竹地方法院刑事第一庭
                                  法  官  王  永  春
右正本證明與原本無異。
如不服本判決，應於送達後十日內向本院提出上訴狀。
                                  書記官  馮  玉  玲
中      華      民      國    八十九    年      九      月      一      日
附錄本案論罪科刑法條：
毒品危害防制條例第十條第一項、第二項
施用第一級毒品者，處六月以上五年以下有期徒刑。
施用第二級毒品者，處三年以下有期徒刑。


司法院資訊處製作；財團法人民間司法改革基金會備份。
